臺灣高等法院民事裁定
108年度抗字第989號
抗  告  人  賴德義  
代  理  人  朱峻賢律師
抗  告  人  李娜    
代  理  人  張睿文律師
複代  理人  鄭詠芯律師
上列當事人間不動產所有權移轉登記等事件，對於中華民國108
年6月24日臺灣士林地方法院108年度重訴字第239號所為裁定關
於核定訴訟標的價額部分，各自提起抗告，本院裁定如下：
    主  文
原裁定關於核定訴訟標的價額部分廢棄。
本件訴訟標的之價額應核定為新臺幣壹億玖仟玖佰貳拾陸萬貳仟
柒佰玖拾元。
抗告費用各自負擔。
    理  由
一、按訴訟標的之價額，由法院核定；又核定訴訟標的之價額，
    以起訴時之交易價額為準；無交易價額者，以原告就訴訟標
    的所有之利益為準；法院因核定訴訟標的價額，得依職權調
    查證據。以一訴主張數項標的者，其價額合併計算之。民事
    訴訟法第77條之1、第77條之2第1項本文，分別定有明文。
二、乙○○在原法院起訴，主張依民法第541條第2項規定，聲明求
    為判決：㈠甲○應將⒈新北市○○區○○段00地號土地（權利範圍1
    0,000分之71）、⒉坐落同地段13、13-1、13-2地號土地上之
    323建號建物（權利範圍全部，含共有部分730建號權利範圍
    100,000分之926、733建號權利範圍100,000分之361）、⒊坐
    落上開⒉所示土地之324建號建物（權利範圍全部，含共有部
    分730建號權利範圍100,000分之902、733建號權利範圍100,
    000分之351）、⒋坐落上開⒈所示土地上之726建號建物（權
    利範圍100,000分之762，含共用部分732建號權利範圍10,00
    0分之1,109）、⒌坐落上開⒈所示土地上之727建號建物（權
    利範圍1,897分之14，含共用部分732建號權利範圍10,000分
    之6,412），移轉登記予乙○○。㈡甲○應配合乙○○將新北市私
    立吉的堡皇家幼兒園（證書字號：北府教幼字第1011259620
    汐止0017號，下稱系爭幼兒園）之負責人變更登記為乙○○。
    原法院以原裁定核定訴訟標的價額為新臺幣（下同）283,37
    0,600元，兩造均不服，提起本件抗告。
三、查前開聲明㈠之訴訟標的價額，應按上開不動產於108年4月3
    日起訴日之市場交易價格定之，經本院囑託社團法人新北市
    不動產估價師公會評估其總價為191,817,000元，有該公會
    以(109)公字第0100002號函提出之估價報告書可稽，乙○○同
    意此估價結果，甲○亦未表爭執，爰據以核定之。又乙○○就
    前開聲明㈡之起訴利益為取回新北市私立吉的堡皇家幼兒園
    之經營權，與前開聲明㈠之起訴利益係回復不動產所有權不
    同，應合併計價，兩造復同意依系爭幼兒園107年總營業收
    入32,373,000元（此有甲○提出108學年度收費情形表、幼生
    數統計表等影本可稽，本院卷第47至52頁），及
    107年度營利事業各業所得額暨同業利潤標準關於教育輔助 
     大項下之其他教育輔助小項之淨利率23%，核定訴訟標的價
      額為7,445,790元（32,373,000x23%），是本件訴訟標的
    價額應核定為199,262,790元（191,817,000+7,445,790）。
    原裁定所核定之訴訟標的價額尚有未洽。抗告意旨指摘原裁
    定此部分不當，聲明廢棄，為有理由。
四、據上論結，本件抗告為有理由，爰裁定如主文。
中    華    民    國   109    年    1     月    30    日
                  民事第二十一庭
                      審判長法  官  翁昭蓉
                            法  官  鍾素鳳
                            法  官  羅惠雯
正本係照原本作成。
本裁定除以適用法規顯有錯誤為理由外，不得再抗告。如提起再
抗告，應於收受送達後10日內委任律師為代理人向本院提出再抗
告狀。並繳納再抗告費新臺幣１千元。
中    華    民    國    109   年    2     月    3     日
                           書記官  張淑芬